臺灣臺南地方法院刑事判決　　　　　　　　　　　　九十三年度易字第一○二三號
　　公　訴　人　臺灣台南地方法院檢察署檢察官
　　被　　　告　甲○○
　　被　　　告　乙○○
右列被告因違反毒品危害防制條例案件，經檢察官提起公訴（九十三年度毒偵字第六
八九五號、第六八九六號），被告就犯罪事實為有罪之陳述，本院合議庭裁定進行簡
式審判程序，判決如左：
    主  文
甲○○連續施用第二級毒品，累犯，處有期徒刑柒月。扣案如附表所載之第二級毒品
安非他命貳包，沒收銷燬之；扣案如附表所載之毒品外包裝貳個，沒收之。
乙○○連續施用第二級毒品，處有期徒刑伍月，如易科罰金，以銀元參佰元即新臺幣
玖佰元折算壹日。扣案如附表所載之第二級毒品安非他命貳包，沒收銷燬之；扣案如
附表所載之毒品外包裝貳個，沒收之。
    事  實
壹、甲○○部分：
一、甲○○於民國八十八年間，因施用毒品案件，經本院以八十八年度毒聲字第三七
    三二號裁定送觀察、勒戒後，認有繼續施用毒品之傾向，以八十九年度毒聲字第
    七六號裁定令入戒治處所施以強制戒治，嗣於九十年十月十一日止戒治期滿後，
    由臺灣臺南地方法院檢察署檢察官於九十年十月十一日以九十年度戒毒偵字第四
    九九號為不起訴處分確定。
二、甲○○於九十一年間，復因施用毒品案件，經本院以九十一年毒聲字第四三七號
    裁定強制戒治，後經裁定停止強制戒治，所餘期間付保護管束，於九十二年五月
    十九日保護管束期滿，未經撤銷，以執行完畢論。而施用毒品部分，則經本院以
    九十一年新簡字第一一七號判處有期徒刑五月確定，於九十二年十一月九日執行
    完畢。
三、詎甲○○於強制戒治及有期徒刑執行完畢後五年內，詎其仍不知戒慎，復基於施
    用第二級毒品安非他命之概括犯意，自九十三年六月初某日起至同年六月二十九
    日止，在臺南縣永康市○○○路四七二巷二弄三十號住處，以將安非他命置於錫
    箔紙上燒烤後吸用方式，連續施用安非他命多次。
貳、乙○○部分：
一、乙○○於九十年間，因施用毒品案件，經本院以九十年度毒聲字第三四七號裁定
    送觀察、勒戒後，認有繼續施用毒品之傾向，以九十年度毒聲字第一一七九號裁
    定令入戒治處所施以強制戒治，後以九十年度毒聲字第二二九五號裁定停止戒治
    ，所餘期間付保護管束，九十一年五月二十五日保護管束期滿，未經撤銷，以執
    行完畢論，並由臺灣臺南地方法院檢察署檢察官於九十一年六月十三日以九十三
    年度戒毒偵字第二二九號為不起訴處分確定。
二、乙○○於強制戒治執行完畢後五年內，詎其仍不知戒慎，復基於施用第二級毒品
    安非他命之概括犯意，自九十二年十月初某日起至九十三年六月二十九日止，連
    續在臺南縣永康市○○○路四七二巷二弄三十號甲○○住處，以將安非他命置於
    錫箔紙上燒烤後吸用方式，連續施用安非他命多次。
參、查獲經過：
    嗣經警於九十三年六月二十九日上午九時三十分許，持本院法官核發之搜索票，
    至甲○○前開住處執行搜索，當場查獲甲○○、乙○○及陳啟宏（陳啟宏部分另
    案由檢察官偵查中），並在該處入門右側第一間即乙○○使用之房內，扣得如附
    表所載之第二級毒品安非他命二包，並經甲○○、乙○○同意採集尿液送驗後，
    均呈甲基安非他命陽性反應而查知上情。
肆、案經臺南縣警察局永康分局報請臺灣台南地方法院檢察署檢察官偵查起訴。
    理  由
壹、本件係經被告甲○○、乙○○於本院當庭表示認罪，而以簡式審判程序加以審理
    ，有本院九十四年一月四日準備程序筆錄及審判筆錄附卷足憑，則依據刑事訴訟
    法第二百七十三條之二、同法第一百五十九條第二項規定，不適用傳聞法則有關
    限制證據能力之相關規定，合先敘明。
貳、右揭犯罪事實，業據被告甲○○、乙○○於偵查中及本院審理時坦承不諱，且被
    告甲○○、乙○○於九十三年六月二十九日下午二時四十分許、同日下午三時十
    分許，分別經警採尿（尿液檢體編號分別為０６１６號、０６１７號）送驗結果
    ，呈甲基安非他命陽性反應，有臺南縣警察局永康分局查獲毒品案尿液檢體編號
    名冊、臺南縣衛生局九十三年七月九日尿液檢驗成績書二紙存卷（詳臺灣臺南地
    方法院檢察署九十三年度毒偵字第六八九五號偵查卷第二八頁、臺灣臺南地方法
    院九十三年度毒偵字第六八九六號第二九頁）可稽。又扣案如附表所載之第二級
    毒品安非他命二包，經檢驗結果均安有甲基安非他命成分，此有附表備註欄所載
    鑑驗通知書一紙（詳九十三年度毒偵字第六八九六號偵查卷第四四頁）可參，堪
    認確屬第二級毒品安非他命無訛。綜合上開事證互核相符，被告二人施用第二級
    毒品安非他命之行為至為明確。此外，被告二人前因施用毒品案件，有如事實欄
    壹、一及貳、一所載等情節，有刑案資料查註紀錄表、臺灣高等法院被告全國前
    案紀錄表各一份在卷可資佐證，綜上所述，被告二人於強制戒治執行後五年內，
    再施用第二級毒品安非他命之犯行，應可認定，應依法論科。
參、查安非他命為第二級毒品，毒品危害防制條例第二條第二項第二款定有明文。故
    核被告所為，係犯毒品危害防制條例第十條第二項之施用第二級毒品罪。其施用
    前持有第二級毒品之低度行為，為施用第二級毒品之高度行為所吸收，不另論罪
    。其先後多次施用第二級毒品之犯行，時間緊接，犯罪構成要件相同，顯係基於
    概括犯意而為，為連續犯，應以一罪論，並應依法加重其刑。又被告乙○○有如
    事實欄壹、二所載之前科，有前開臺灣高等法院被告全國前案紀錄表在卷可參，
    其於有期徒刑執行完畢後五年內，再犯本件有期徒刑以上之罪，為累犯，應依刑
    法第四十七條規定，遞予加重其刑。爰分別審酌被告乙○○、甲○○有如事實欄
    所載之施用毒品前科，有前開臺灣高等法院被告全國前案紀錄表在卷可參，猶不
    知悔改，再犯本件施用第二級毒品罪，並審酌其犯罪之動機、目的、手段、所生
    危害、施用毒品之期間、犯罪後坦承犯行態度良好及施用毒品自戕身心等一切情
    狀，量處如主文所示之刑，被告甲○○部分並諭知如易科罰金之折算標準，以資
    懲戒。
肆、沒收部分：
一、按查獲之第二級毒品，不問屬於犯人與否，沒收銷燬之，毒品危害防制條例第十
    八條第一項前段定有明文，是以本件扣案如附表所載之第二級毒品安非他命二包
    ，應宣告沒收銷燬之；。至於扣案如附表所載之毒品外包裝，既係用於包裹毒品
    ，防其裸露、逸出、潮濕，便於持有藉以施用，亦為被告供本件施用第二級毒品
    安非他命所用之物，又非屬修正後毒品危害防制第十九條第一項規定應沒收之物
    ，應併刑法第三十八條第一項第二款規定，宣告沒收之（最高法院九十一年度臺
    上字第四○七六號、第四四一六號判決參照）。
二、公訴人另就警員查獲之際，在被告乙○○住處某房間內，另查獲陳啟宏攜帶一黑
    色包包，內有第一級毒品海洛因二十二包（淨重９．７９公克），並聲請本院一
    併沒收云云，惟公訴人既於起訴書理由欄載明第一級毒品海洛因是陳啟宏所持有
    ，被告甲○○、乙○○持有第一級毒品罪嫌不足（參見理由欄三），從而，扣案
    之第一級毒品既與檢察官起訴之犯罪事實施用第二級毒品安非他命之犯罪事實無
    涉，扣案之第一級毒品，本院即無從一併宣告沒收銷燬，併此敘明。
據上論斷，應依刑事訴訟法第二百九十九條第一項前段、第二百七十三條之一第一項
，毒品危害防制條例第十條第二項，刑法第十一條前段、第五十六條、第四十七條、
第四十一條第一項前段、第三十八條第一項第二款，罰金罰鍰提高標準條例第二條，
現行法規所定貨幣單位折算新臺幣條例第二條，判決如主文。
本案經檢察官李秋梅偵查後提起公訴；檢察官丙○○到庭執行職務。
中      華      民      國      九十四      年      一    月    十八    日
                                  臺灣臺南地方法院刑事第二庭
                                      法  官  洪  士  傑
右正本證明與原本無異。
如不服本判決，應於判決送達後十日內，向本院提出上訴狀（應附繕本）。
                                      書記官  李  佩  珊
中      華      民      國      九十四      年      一    月   二十一   日
附錄法條：
毒品危害防制條例第十條
施用第一級毒品者，處六月以上五年以下有期徒刑。
施用第二級毒品者，處三年以下有期徒刑。
附    表：
┌────┬─────┬──────┬─────┬──────────┐
│ 編  號 │ 成   分  │  淨    重  │ 包 裝 重 │  備           註   │
├────┼─────┼──────┼─────┼──────────┤
│        │          │            │          │內政部警政署刑事警察│
│    １  │ 安非他命 │０．５公克  │０．８公克│局九十三年九月十七日│
│        │          │            │          │刑鑑字第０９３０１６│
│        │          │            │          │８０６３號鑑驗通知書│
├────┼─────┼──────┼─────┼──────────┤
│        │          │            │          │同上                │
│  ２    │ 安非他命 │０．７９公克│０．１１公│                    │
│        │          │            │克        │                    │
└────┴─────┴──────┴─────┴──────────┘
